臺灣臺南地方法院刑事判決
111年度易字第813號
公  訴  人  臺灣臺南地方檢察署檢察官
被      告  吳文川





上列被告因竊盜案件，經檢察官提起公訴（111年度偵緝字第608
號、111年度偵字第14183號、111年度偵緝字第609號），被告於
本院準備程序進行中，就被訴事實為有罪之陳述，經本院裁定以
簡式審判程序審理，判決如下：
    主  文
吳文川犯踰越牆垣、窗戶侵入住宅竊盜罪，處有期徒刑捌月；又
犯竊盜未遂罪，處有期徒刑貳月，如易科罰金，以新臺幣壹仟元
折算壹日；又犯毀壞門扇侵入住宅竊盜罪，處有期徒刑柒月。所
處有期徒刑不得易科罰金部分，應執行有期徒刑壹年。
未扣案犯罪所得新臺幣肆萬壹仟貳佰伍拾元、電話卡參拾張，均
沒收，於全部或一部不能沒收或不宜執行沒收時，追徵其價額。
    犯罪事實及理由
一、本案犯罪事實及證據，均引用檢察官起訴書之記載（如附件
    ），並補述：
　㈠附件犯罪事實三第6行「紗窗」更正為「紗門」；第7行「現
    金3,200元」更正為「現金3,250元」；附件證據「竊盜現場
    照片16張」更正為「竊盜現場照片14張」。
　㈡證據部分補充「被告吳文川於本院準備程序及審理時之自白
    」。
二、論罪科刑：
　㈠核被告所為，就附件犯罪事實一部分，係犯刑法第321條第1
    項第2款、第1款之踰越牆垣、窗戶侵入住宅竊盜罪；就附件
    犯罪事實二部分，係犯刑法第320條第3項、第1項之竊盜未
    遂罪；就附件犯罪事實三部分，係犯刑法第321條第1項第2
    款、第1款之毀壞門扇侵入住宅竊盜罪。
　㈡按刑法第321條第1項第2款所謂毀越門扇牆垣，係指毀損或超
    越及踰越門扇牆垣而言，與用鑰匙開鎖啟門入室者、撬開門
    鎖啟門入室者不同；所謂越進門扇牆垣，其越進二字應解為
    超越或踰越而進，非謂啟門入室即可謂之越進；所謂毀越門
    扇，其「越」指踰越而言，如係從門走入或開鎖啟門入室，
    均不得謂為踰越門扇（最高法院69年度台上字第2415號、77
    年度台上字第1130號判決意旨參照）。經查：⑴就附件犯罪
    事實一部分，起訴書犯罪事實欄已載明被告翻越牆垣，且被
    告是踰越牆垣、窗戶進入被害人巫達咪之住宅，並未毀損門
    窗，起訴書論罪法條論以「毀越門窗侵入住宅竊盜」，容有
    誤會。⑵就附件犯罪事實三部分，起訴書犯罪事實欄將「紗
    門」誤載為「紗窗」，且被告是破壞紗門後開啟門鎖入室，
    並無踰越門窗，起訴書論罪法條論以「毀越門窗侵入住宅竊
    盜」，亦有誤會。惟⑴、⑵均屬同條款之加重條件認定有異，
    且經本院當庭向被告諭知前述加重條件，尚不生變更起訴法
    條問題，併此敘明。
　㈢被告所犯上開三次犯行，犯意各別、行為互殊，應予分論併
    罰。
　㈣被告就附件犯罪事實二之犯行，雖已著手竊盜行為之實行，
    惟未生竊盜之結果，其犯罪係屬未遂，爰依刑法第25條第2
    項規定，按既遂犯之刑度減輕其刑。
　㈤爰以行為人之責任為基礎，審酌被告不思以正當方式謀取生
    活所需，恣意以前述加重竊盜方式，竊取他人之財物，另竊
    取他人財物未遂，顯然缺乏尊重他人財產權之觀念，所為應
    予非難；並考量被告犯後坦認犯行，態度尚可，然迄未與被
    害人巫達咪、薛宏達、告訴人阮廷錦秀達成和解，未賠償其
    等損害；參以被告有多次竊盜紀錄，有臺灣高等法院被告前
    案紀錄表1份可參，品行非佳；兼衡被告犯罪之動機、目的
    、手段、所生之危害，暨其自陳教育程度為國小畢業，未婚
    ，有小孩，已成年，從事粗工、園藝，家庭經濟狀況貧寒（
    本院卷第86頁）等一切情狀，分別量處如主文所示之刑，並
    就所處得易科罰金之罪，諭知易科罰金之折算標準，另就所
    處不得易科罰金之二罪，定其應執行刑，以資警惕。
三、沒收：
　㈠被告竊得之現金合計新臺幣（下同）41,250元（計算式：38,
    000元＋3,250元＝41,250元）、新電話卡30張（巫達咪於警詢
    陳稱價值約16,000元），雖未扣案，仍應依刑法第38條之1
    第1項前段、第3項規定宣告沒收，併諭知於全部或一部不能
    沒收或不宜執行沒收時，追徵其價額。
　㈡被告竊得之皮包1只、舊電話卡11張（巫達咪於警詢陳稱實際
    價值不清楚）、電動車鑰匙、發票及護唇膏，均屬日常生活
    用品；被告竊得之居留證、提款卡，均屬個人專屬物品，如
    申請註銷並補發新居留證、提款卡，原居留證、提款卡即失
    其功用，沒收欠缺刑法上重要性，爰依刑法第38條之2第2項
    規定，均不予宣告沒收。
據上論斷，應依刑事訴訟法第273條之1第1項、第299條第1項前
段、第310條之2、第454條第2項，判決如主文。　　
本案經檢察官蔡佳蒨提起公訴，檢察官紀芊宇到庭執行職務。
中　　華　　民　　國　　111 　年　　8 　　月　　30　　日
　　　　　　　　　刑事第十一庭  法　官　張郁昇
以上正本證明與原本無異。
如不服本判決應於收受本判決後20日內向本院提出上訴書狀，並
應敘述具體理由。其未敘述上訴理由者，應於上訴期間屆滿後20
日內向本院補提理由書狀（均須按他造當事人之人數附繕本）「
切勿逕送上級法院」。 
　　　　　　　　　　　　　　　　書記官　薛雯庭
中　　華　　民　　國　　111 　年　　8 　　月　　30　　日
中華民國刑法第321條
犯前條第1項、第2項之罪而有下列情形之一者，處6月以上5年以
下有期徒刑，得併科50萬元以下罰金：
一、侵入住宅或有人居住之建築物、船艦或隱匿其內而犯之。
二、毀越門窗、牆垣或其他安全設備而犯之。
三、攜帶兇器而犯之。
四、結夥三人以上而犯之。
五、乘火災、水災或其他災害之際而犯之。
六、在車站、港埠、航空站或其他供水、陸、空公眾運輸之舟、
    車、航空機內而犯之。
前項之未遂犯罰之。
中華民國刑法第320條
意圖為自己或第三人不法之所有，而竊取他人之動產者，為竊盜
罪，處5年以下有期徒刑、拘役或50萬元以下罰金。
意圖為自己或第三人不法之利益，而竊佔他人之不動產者，依前
項之規定處斷。
前二項之未遂犯罰之。